【裁判字號】    97,易,2442
【裁判日期】    970731
【裁判案由】    詐欺
【裁判全文】
臺灣臺中地方法院刑事判決              97年度易字第2442號
公  訴  人  臺灣臺中地方法院檢察署檢察官
被      告  庚○○
                    樓
                    （現於臺灣臺中看守所羈押中）
上列被告因詐欺案件，經檢察官提起公訴（97年度偵字第9149號）
，被告於本院準備程序就被訴事實為有罪之陳述，經本院合議庭
裁定改行簡式審判程序，判決如下：
    主    文
庚○○意圖為自己不法之所有，以詐術使人將本人之物交付，處
有期徒刑伍月。又意圖為自己不法之所有，以詐術使人將本人之
物交付，處有期徒刑肆月。又意圖為自己不法之所有，以詐術使
人將本人之物交付，未遂，處有期徒刑月。又意圖為自己不法
之所有，以詐術使人將本人之物交付，處有期徒刑肆月。又意圖
為自己不法之所有，以詐術使人將本人之物交付，處有期徒刑伍
月。應執行有期徒刑壹年伍月。
    犯罪事實
一、庚○○於民國95年3月間，已認識丙○○，並交往成為男女
    朋友，且2人已同居，又丙○○於96年12月13日為庚○○產
    下1女，庚○○明知其已有同居女友，並無意與他人交往或
    結婚，且其實際上無開設公司或投資事業，為獲取所需金錢
    ，仍各基於意圖為自己不法之所有之詐欺取財犯意，分別為
    ：(一)於96年6、7月間，利用網路遊戲「完美世界」，以「杜
    建華」名義認識己○○後，向己○○詐稱：其與母親同住在
    高雄，父親已過逝，其在高雄有開設一家酒吧等語，並佯裝
    追求己○○且欲與己○○結婚，以取得己○○信任後，即於
    96年7月間某日，向己○○詐稱：其所開設之酒吧遭朋友借
    錢，需資金週轉等語，致己○○陷於錯誤，而接續於96 年7
    月底8月初某日某時，在高雄縣鳳山市不詳地點，當面交付
    現金新臺幣（下同）8萬元及2萬元，合計10萬元予庚○○。
    (二)於96年7月間，利用網路遊戲「武林外傳」，庚○○猶以
    「杜建華」名義結識丁○○，並向丁○○佯稱「自己開貿易
    公司當老闆，父親過世，媽媽改嫁移民美國，要跟丁○○結
    婚」，虛構與丁○○結婚及共創美好未來之景象，佯欲丁○○成為男女朋友以取得丁○○信任後，庚○○即接續於97年
    2月29日及3月2日，向丁○○佯稱公司缺錢欲向丁○○借款
    週轉等語，致丁○○陷於錯誤，先於97年2月29日11時51分
    ，在雲林虎尾郵局，依庚○○指示匯款3萬元至不知情之丙○○臺灣郵政股份有限公司大樹九曲堂郵局（下稱九曲堂郵
    局）帳號00000000000000號帳戶，復於97年3月2日在彰化縣
    彰化市詳細地址不明之汽車旅館交付現金1萬元予庚○○，
    後庚○○均未依限還款，丁○○始知受騙。(三)於96年8月間
    ，庚○○再利用網路遊戲「完美世界」，並以「杜建華」名
    義認識甲○○，且對甲○○佯稱其在臺南開酒吧，父母親移
    民國外，一個人在臺灣很孤單，欲與甲○○交往成為男女朋
    友，以取得甲○○信任後，庚○○即陸續要幫友人買網路遊
    戲之「完美幣」及身上沒有錢等為由，向甲○○詐稱要向甲○○借款，致甲○○陷於錯誤，於96年9月初某日及同年10
    月初某日，在臺中市不詳地點及高雄市不詳地點，接續交付
    現金5千元、3千元，合計8千元予庚○○。(四)於96年10、11
    月間，庚○○再利用網路遊戲「武林外傳」，化名「契約」
    、「約定」結識乙○○後，即向乙○○佯稱家人都在國外，
    一個人在臺灣很孤單等語，虛構與乙○○結婚及共創美好未
    來之景象，而佯裝欲與乙○○交往，以取得乙○○信任，並
    於97年1月8日，先向乙○○佯稱：借錢給朋友，朋友的票跳
    票，需向乙○○借錢補齊等語，致乙○○不疑有他，陷於錯
    誤，於同日在臺北市○○區○○路191巷4號3樓住處，當面
    交付現金2萬元予庚○○，庚○○復接續於同年底間某日，
    向乙○○詐稱其開設之公司遭股東捲款潛逃，須3萬元救急
    等語，致乙○○陷於錯誤，於97年1月29日，在不詳地點依
    指示匯款3萬元至不知情之丙○○前開九曲堂郵局帳戶，再
    接續於同年2月間某日，向乙○○佯稱公司欠下游廠商錢，
    下游廠商提告，公司急需用錢等語，致乙○○陷於錯誤，於
    同年3月20日，在不詳地點，依指示匯款1萬元至不知情之丙○○前開九曲堂郵局帳戶，庚○○又接續於同年4月5日，向
    乙○○佯稱：其跟錢莊借錢，想將定存解約後還錢莊，但定
    存解約須繳納違約金，欲向乙○○借款等語，致乙○○陷於
    錯誤，於同日在臺北市○○○路與龍安街口交付現金3萬5千
    元予庚○○，庚○○接續向乙○○詐得現金共計9萬5千元，
    後庚○○避不見面，乙○○始知被騙。(五)於97年2月間，利
    用網路遊戲「武林外傳」，以化名「契約」、「約定」、「
    太子」、「冰傲」名義，結識戊○○，庚○○即向戊○○佯
    稱「父母移民，妹妹在國外唸書，本身在開公司，家人都在
    國外，一個人在臺灣很孤單」，而佯欲與戊○○交往成為「
    男女朋友」，以取得戊○○信任，後先於97年4月5日下午某
    時，向戊○○詐稱公司有急用，需向戊○○借款等語，惟遭
    戊○○拒絕而未果，庚○○復接續於同年月13日，向戊○○
    詐稱：公司要付3百多萬元，否則要跳票等語，並要戊○○
    於97年4月14日在臺中市火車站統一超商前交付2萬元借款，
    戊○○先以依指示以丙○○帳戶匯款5百元予庚○○後，查
    覺有異，隨即報警，庚○○尚未取得戊○○所交付之現金前
    ，即經警於97年4月14日19時25分在臺中市火車站統一超商
    查獲而未遂。
二、案經丁○○、乙○○、戊○○、甲○○訴由臺中市警察局移
    送臺灣臺中地方法院檢察署檢察官偵查起訴。
    理    由
一、訊據被告庚○○對於前揭犯罪事實均坦承不諱，並據證人張
    淑珍、證人即被害人丁○○、乙○○、戊○○、甲○○、己○○等人於警詢及檢察官偵查中證述明確，並有郵政國內匯
    款執據、臺灣郵政股份有限公司鳳山郵局97年6月3日鳳營字
    第09701006624號函及附件丙○○帳戶交易明細、中國信託
    商業銀行松江分行帳號000000000000號帳戶之存摺影本各1
    份在卷足稽。被告佯裝與被害人丁○○、乙○○、戊○○、
    甲○○、己○○等人交往，利用被害人誤認與被告已為男女
    朋友之信任，不疑有他，而向被害人佯以須金錢週轉而詐騙
    被害人交付金錢，其顯有為自己不法所有之意圖甚明。被告
    自白核與事實相符，事證明確，其犯行均堪認定。
二、被告雖已著手於向被害人戊○○為詐騙行為，惟未生詐得款
    項之結果，其犯罪尚屬未遂，是核被告所為，係犯刑法第三
    百三十九條第一項之詐欺取財罪、第二項之詐欺取財未遂罪
    。又按如數行為於同時同地或密切接近之時地實施，侵害同
    一之法益，各行為之獨立性極為薄弱，依一般社會健全觀念
    ，在時間差距上，難以強行分開，在刑法評價上，以視為數
    個舉動之接續施行，合為包括之一行為予以評價，較為合理
    ，則屬接續犯，而為包括之一罪（最高法院86年臺上字第32
    95號判例參照）。本件被告利用被害人丁○○、乙○○、甲○○、己○○等人誤認其等係與被告為男女朋友之心理，分
    別向被害人訛詐各4萬元、9萬5千元、8千元、10萬元，係各
    自利用同一機會為之，且其分別向前開被害人詐取財物之相
    隔時間並非甚久又均在被告佯與各該被害人交往過程中，時
    間差距上難以強行分割，復侵害同一財產法益，在刑法評價
    上，其就向各被害人詐取財物，以視為數個舉動之接續施行
    ，合為包括之一行為予以評價，較為合理，而就其向各被害
    人丁○○、乙○○、甲○○、己○○詐取財物部分，各應認
    係接續犯，為包括之一罪。被告向被害人丁○○、乙○○、
    戊○○、甲○○、己○○等人所犯詐欺取財犯行，犯意各別
    ，罪名不同，應予分論併罰。公訴意旨認被害人戊○○部分
    亦成立詐欺取財既遂，惟被害人戊○○實際上並未交付任何
    款項予被告，另所匯款之5百元亦係以被告之女友丙○○之
    帳戶存款匯款，被害人戊○○亦無匯款交付5百元，是被告
    此部分詐欺取財犯行尚屬未遂，公訴意旨認此部分亦成立詐
    欺取財既遂，容有未洽，併此敘明。被告就被害人戊○○部
    分雖已著手詐欺行為之實施，惟尚未生取得財物之結果，其
    犯罪尚屬未遂，爰就其詐騙被害人戊○○部分，依刑法第25
    條第2項未遂犯之規定，按既遂犯之刑度減輕其刑。爰審酌
    被告利用與被害女子談論感情，博取被害人信任，而向被害
    人詐取財物供己花用，其犯罪手段尚屬平和、所詐得金額合
    計二十四萬三千元，又被害人戊○○部分係屬未遂，並其業
    已先賠償被害人戊○○、甲○○各1萬元，先賠償被害人乙○○10萬元，及被告犯後坦承犯行等一切情狀，分別量處如
    主文所示之刑，並定其應執行之刑。
據上論斷，應依刑事訴訟法第273條之1第1項、第299條第1項前
段，刑法第339條第1項、第3項、第25條第2項、第51條第5款，
刑法施行法第1條之1，判決如主文。
中    華    民    國    97    年    7     月    31    日
                  刑事第六庭    法  官  戴博誠
上正本證明與原本無異。
如不服本判決，應於收受送達後10日內向本院提出上訴書狀（應
敘述具體理由並附繕本）。
上訴書狀如未敘述理由，應於上訴期間屆滿後20日內補提理由書
於本院。
                                書記官  林政佑
中    華    民    國    97    年    7     月    31    日
【附錄論罪科刑法條】
刑法第339條第1項、第3項：
意圖為自己或第三人不法之所有，以詐術使人將本人或第三人之
物交付者，處5年以下有期徒刑、拘役或科或併科1千元以下罰金
。
前二項之未遂犯罰之。


司法院資訊處製作；財團法人民間司法改革基金會備份。
